---
title: "Lab 1 - Nossa Pergunta"
author: "Pedro Lira"
output: html_document
---

```{r setup, echo=FALSE, warning=FALSE, message=FALSE}
library(tidyverse)
library(here)
theme_set(theme_bw())
```

Analizando as séries *Dexter* e *How I Met Your Mother*, que são bastante diferentes porém têm em comum mixed feelings quanto aos seus respectivos finais. 


#Os dados

Obtidos diretamente do IMDB, a tabela de dados obtidas possui, dentre outros dados, o nome da série, temporada, episódios das temporadas, nota de avaliações e quantidade de avaliações. Estes dados são importados no código abaixo.
Fazendo uma tabela com alguns dados mais concisos e importantes para nossa análise, foi criada uma tabela *series* que contém informações reelevantes sobre as séries escolhidas.

```{r warning=FALSE}
dados = read_csv(here("data/series_from_imdb.csv"), 
                    progress = FALSE,
                    col_types = cols(.default = col_double(), 
                                     series_name = col_character(), 
                                     episode = col_character(), 
                                     url = col_character(),
                                     season = col_character())) %>% filter(series_name %in% c("Dexter", "How I Met Your Mother"))

series <- dados %>% group_by(series_name) %>% 
  summarise(episodes = n(), rating_avg = mean(user_rating), total_ratings = sum(user_votes), rpe = total_ratings/episodes)
```

#As Perguntas

> Qual das séries que você escolheu é mais bem avaliada no IMDB? A diferença é grande? Pequena? Muda de acordo com as temporadas da série?

Para uma série ser bem avaliada, não basta apenas uma boa média de avaliações. É preciso uma boa quantidade de avaliações por episódio. Para isso definimos o índice rpe (ratings per episode) que indica a média de avaliações por episódio.

```{r}
```

Podemos ver no gráfico abaixo as avaliações por temporadas. 

```{r}
```

INSERIR AQUI CONCLUSÃO SOBRE O GRÁFICO ACIMA


