---
title: "Lab 1 - Nossa Pergunta"
author: "Pedro Lira"
output: html_document
---

```{r setup, echo=FALSE, warning=FALSE, message=FALSE}
library(tidyverse)
library(here)
theme_set(theme_bw())
```

Analizando as séries *Dexter* e *How I Met Your Mother*, que são bastante diferentes porém têm em comum mixed feelings quanto aos seus respectivos finais. 


#Os dados

Obtidos diretamente do IMDB, a tabela de dados obtidas possui, dentre outros dados, o nome da série, temporada, episódios das temporadas, nota de avaliações e quantidade de avaliações. Estes dados são importados no código abaixo. Estes se encontram em `dados`. 

```{r warning=FALSE}
dados = read_csv(here("data/series_from_imdb.csv"), 
                    progress = FALSE,
                    col_types = cols(.default = col_double(), 
                                     series_name = col_character(), 
                                     episode = col_character(), 
                                     url = col_character(),
                                     season = col_character())) %>% 
                                    filter(series_name %in% c("Dexter", "How I Met Your Mother")) 

```

##Visualizando os dados

```{r warning=FALSE}
d2 <- dados %>% group_by(series_name, season) %>% 
        summarize(season_rating = mean(user_rating),
            rating_dp = sd(user_rating),
            rating_var = var(user_rating),
            total_votes = sum(user_votes),
            voting_mean = mean(user_votes),
            voting_sd = sd(user_votes)
        )
d2
```

Aqui temos os dados necessários para fazer a análise da pergunta: 

> Qual das séries que você escolheu é mais bem avaliada no IMDB? A diferença é grande? Pequena? Muda de acordo com as temporadas da série?

Para uma série ser bem avaliada, não basta apenas uma boa média de avaliações. É preciso uma boa quantidade de avaliações por temporada.
Para isso, criaremos um índice de nota representativa (INR) que atrela o season rating a quantidade de votos que a season teve. Desta forma poderemos ter uma medida de comparação.
Este índice é importante pois podemos afirmar que quanto mais votos uma temporada tem, mais sua nota é válida. 

```{r}
d2 %>% group_by(series_name, season) %>% 
  summarise(INR = total_votes/season_rating) %>%
  ggplot(aes(x = season, y = INR/4000, color = series_name, group=series_name)) +
  geom_line(stat='identity') +
  geom_point() +
  labs(x = "Temporadas", y = "Índice de Nota Representativa")  +
  guides(color=guide_legend("Série"))
```

###Dexter

Segundo a Wikipedia:

>Dexter is an American television crime drama mystery series that aired on Showtime from October 1, 2006, to September 22, 2013. (...) Season four aired its season finale on December 13, 2009, to a record-breaking audience of 2.6 million viewers, making it the most-watched original series episode ever on Showtime at that time.

Contudo...

> Season eight has 60% positive reviews, a score of 6.5 out of 10, and the final consensus: "In its final season, Dexter holds on to much of season seven's momentum and finishes on a strong note, even if the inevitable conclusion feels somewhat anticlimactic.""

###How I Met Your Mother

Segundo a Wikipedia:

>How I Met Your Mother (often abbreviated to HIMYM) is an American sitcom that originally aired on CBS from September 19, 2005, to March 31, 2014. (...) The ninth and final season began airing on September 23, 2013, and concluded on March 31, 2014, with a double-length finale episode, which received polarized reviews from critics and fans alike for its controversial twist ending, as many critics and fans believed it contradicted many of the previous episodes.
